臺灣屏東地方法院刑事判決　　96年度簡上字第259號
上　訴　人　臺灣屏東地方法院檢察署檢察官
被　　　告　甲○○
上列上訴人因被告違反電信法案件，不服本院96年簡字第1534號
中華民國96年10月15日刑事簡易判決（96年度偵字第3166號）提
起上訴，本院判決如下：
    主  文
原判決撤銷。
甲○○共同違反無線電頻率、電功率、發射方式及電臺識別呼號
等有關電波監理業務，由交通部統籌管理，非經交通部核准，不
得使用之規定，未經核准擅自使用無線電頻率，處拘役肆拾日，
減為拘役貳拾日，如易科罰金，以新臺幣貳仟元折算壹日。扣案
之放大器壹台（FM97.2MHz） 、接收機壹台（FM97.2MHz） 、激
勵器壹台（FM97.2MHz） 、電源供應器伍台（FM97.2MHz） 、天
線壹支（FM97.2MHz） 、放大器壹台（FM804.996MHz）、發射器
壹台（FM804.996MHz）、天線壹座（FM804.996MHz）、電腦主機
壹台（FM97.2MHz 之播音設備）、USB 壹台（FM97.2MHz 之播音
設備）、混音器壹台（FM97.2MHz 之播音設備）、麥克風壹支、
卡匣播音機壹台及錄音帶伍捲均沒收。
    事  實
一、甲○○明知無線電頻率、電功率、發射方式及電臺識別呼號
    等有關電波監理業務，應由交通部統籌管理，非經交通部核
    準不得使用，竟與陳吳素蘭共同基於未經核准擅自使用無線
    電頻率之犯意，自民國96年4月3日起至同年月12日查獲時止
    ，向陳吳素蘭（另由檢察官偵辦中）以每日時段21時至隔日
    9 時、每月新台幣（下同）3 萬元代價，承租架設在屏東縣
    三地門鄉內某山區（北緯22度44分29.7秒，東經120 度39分
    14.3秒）處之發射站，並在其屏東縣萬丹鄉磚寮村磚仔寮
    12 號 之1 住處內設置播音室，將其於每日16時至18時預先
    錄製關於販賣藥品廣告及播放歌曲等節目，透過微波發射機
    、放大器及指向天線等設備，由該播音室以無線電波頻率FM
    804. 9965MHz向前述發射站非法發射訊號，該發射站接收上
    開訊號後，再將之變更為無線電波頻率FM97.2MHz 播送，持
    續佔用FM804.9965MHz 及FM97.2MH z頻道發射無線電波，非
    法經營未具名之廣播電台，供不特定民眾收聽，惟尚未達於
    干擾合法使用者之程度，且在節目內提供服務電話：（08）
    0000000 、0000000 等2 線電話供聽眾購買藥品，藉此方式
    牟利。嗣為警於96年4 月12日持搜索票前往屏東縣萬丹鄉磚
    寮村磚仔寮12號之1 查獲，並扣得其所有之麥克風1 支、
    卡匣播音機1 台及錄音帶5 卷及陳吳素蘭所有之放大器1台
    （FM97.2MHz） 、接收機1 台（FM97.2MHz） 、激勵器1 台
    （FM97.2MHz） 、電源供應器5 台（FM97.2MHz） 、天線1
    支（FM97.2MHz） 、放大器1 台（FM804.996MHz）、發射器
    1 台（FM804.996MHz）、天線1 座（FM804.996MHz）、電腦
    主機（FM97.2MHz 之播音設備）1 台、USB 1 台（FM97.
    2MHz之播音設備）、混音器1 台（FM97.2MHz 之播音設備）
    後，始得悉上情。
二、案經高雄市政府警察局三民第一分局報請臺灣高雄地方法院
    檢察署呈請臺灣高等法院高雄分院檢察署令轉臺灣屏東地方
    法院檢察署檢察官偵查聲請以簡易判決處刑。
    理  由
一、上揭事實業據被告於本院警詢、偵查及本院審理時坦承不諱
    ，核與共犯陳吳素蘭於警詢之供述相符，並有現場照片及上
    述扣案物品可稽，事證明確，被告犯行堪以認定。
二、按無線電頻率、電功率、發射方式及電臺識別呼號等有關電
    波監理業務，由交通部統籌管理，非經交通部核准，不得使
    用或變更，電信法第48條第1 項前段定有明文。核被告所為
    ，係犯電信法第58條第2 項，違反無線電頻率、電功率、發
    射方式及電臺識別呼號等有關電波監理業務，由交通部統籌
    管理，非經交通部核准，不得使用之規定，未經核准擅自使
    用無線電頻率罪；被告與陳吳素蘭間就上開犯行有犯意聯絡
    及行為分擔，均為共同正犯。爰審酌被告素行及其犯罪動機
    在牟利及手段、犯罪對法益所生侵害之程度與其犯後坦承犯
    行等一切情狀，量處如主文所示之刑，又被告犯罪時間在96
    年4 月24日前，爰依中華民國九十六年罪犯減刑條例第2 條
    第1 項第3 款規定，減輕其宣告刑2 分之1 並諭知易科罰金
    之折算標準。扣案之放大器1 台（FM97.2MHz） 、接收機1
    台（FM97.2MHz） 、激勵器1 台（FM97.2MHz） 、電源供應
    器5 台（FM97.2MHz） 、天線1 支（FM97.2MHz） 、放大器
    1 台（FM804.996MHz）、發射器1 台（FM804.996MHz）、天
    線1 座（FM804.996MHz）、電腦主機（FM97.2MHz 之播音設
    備）1 台、USB 1 台（FM97.2MHz 之播音設備）、混音器1
    台（FM97.2MHz 之播音設備）（以上為陳吳素蘭所有），及
    麥克風1 支、卡匣播音機1 台、錄音帶5 捲（以上為被告所
    有），係被告及共犯陳吳素蘭違反電信法第58條之罪使用之
    電信器材，已如前述，爰依同法第60條規定宣告沒收。
三、原審以被告罪證明確，因予論罪科刑，固非無見。惟被告與
    陳吳素蘭就上開犯行有犯意聯絡及行為分擔，業經檢察官陳
    明於聲請書中，並經被告及陳吳素蘭分別供述明確，應認為
    共同正犯，原審漏未認定被告與陳吳素蘭之共犯關係，自有
    未恰，檢察官以此為理由，提起上訴，為有理由；又按「犯
    第56條至第58條之罪者，其電信器材，不問屬於犯人與否，
    沒收之」，電信法第60條定有明文，而上述扣案之放大器1
    台（FM97.2MHz） 、接收機1 台（FM97.2MHz） 、激勵器1
    台（FM97.2MHz） 、電源供應器5台 （FM97.2MHz） 、天線
    1 支（FM97.2MHz） 、放大器1 台（FM804.996MHz）、發射
    器1 台（FM804.996MHz）、天線1 座（FM804.996MHz）、電
    腦主機（FM97.2MHz 之播音設備）1 台、USB 1 台（FM97.
    2MHz之播音設備）、混音器1 台（FM97.2MHz 之播音設備）
    均為共犯陳吳素蘭所有，並為供犯上述違反電信法第58條之
    罪所用之物，業經被告及共犯陳吳素蘭供承明確，自應依電
    信法第60條之規定沒收之（業經公訴檢察官當庭聲請沒收）
    ，原審漏未沒收此部分扣案物品，於法亦有未合。原判決既
    有上述可議之處，自屬無可維持，應將原判決撤銷改判。
四、應依刑事訴訟法第455 條之1 第3 項、第369 條第1 項前段
    、第364 條、第299 條第1 項前段，電信法第58條第2 項、
    第60條，刑法第11條、第28條、第41條第1 項前段，中華民
    國九十六年罪犯減刑條例第2 條第1 項第3 款、第7 條，判
    決如主文。
本案經檢察官李賜隆到庭執行職務。
中　　華　　民　　國　　96　　年　　12　　月　　20　　日
                  刑事第四庭  審判長法　官  莊鎮遠
                                    法  官  王以齊
                        　      　  法  官  蔡嘉裕
以上正本證明與原本無異。
不得上訴。
中　　華　　民　　國　　96　　年　　12　　月　　20　　日
                                    書記官  薛慧茹
附錄本判決論罪科刑法條全文：
電信法第58條第2項
違反第48條第1 項規定，未經核准擅自使用或變更無線電頻率者
，處拘役或科或併科新臺幣20萬元以下罰金。
電信法第60條
犯第56條至第58條之罪者，其電信器材，不問屬於犯人與否，沒
收之。
